DANIEL RAMÍREZ

Ingeniero de Software

+57 301 311 43 88

dannielrammirez@gmail.com





Tecnólogo en desarrollo de sistemas de información con aproximadamente 10 años de experiencia en el desarrollo de soluciones informáticas.

Con énfasis en desarrollo en plataformas y lenguajes .NET como C#, VB / PHP, JavaScript, jQuery, Ajax, CSS3, HTML además de frameworks MVC como Yii2 y Laravel, bases de datos SQL Server, MySQL, PostgreSQL, excelentes conocimientos de sistemas informáticos, poseedor de grandes cualidades humanas sentido de superación personal con alto nivel de responsabilidad y actitud de liderazgo con excelentes relaciones interpersonales y adaptación a las políticas establecidas.

WORK EXPERIENCES

Ingeniero de Desarrollo

Cenet | 2020 - Actualmente

Encargado del análisis y desarrollo de soluciones tecnológicas en el ámbito de la liquidación de aportes PILA del sistema general de seguridad social en salud (SGSSS) de la república de Colombia basadas en ambientes .NET.

- Análisis de requerimientos.
- Desarrollo de aplicaciones .NET.

Ingeniero de Desarrollo

Tap Solutions | 2019 - 2020

Encargado de liderar y desarrollar aplicaciones a la medida innovando en técnicas para la gestión u procesamiento del sector de gestión documental basado en tecnologías de Machine learning, Big Data, entre otros con tecnologías y frameworks de .NET, Azure, PHP y demás.

- Desarrollo con técnicas de trabajo ágil.
- Integración de Machine learning y Big Data.

Analista de Desarrollo

IQ Outsourcing | 2018 - 2019

Desarrollo de soluciones tecnológicas para el procesamiento y gestión documental enfocado al sector salud basados en tecnologías Microsoft además de desarrollo para plataformas móviles con Java.

- Desarrollo con técnicas de trabajo ágil.
- Desarrollo para plataformas móviles.

Analista de Desarrollo

Tap Solutions | 2016 - 2018

Encargado del desarrollo de aplicaciones a la medida innovando en técnicas para la gestión y procesamiento del sector de gestión documental basado en tecnologías de Machine learning, Big Data, entre otros con tecnologías y frameworks de .NET, Azure, PHP y demás.

Analista de Desarrollo

Smart Cloud | 2014 - 2015

Encargado de analizar y desarrollar soluciones tecnológicas para gestionar la administración en el sector hotelero y para una reconocida cadena de gimnasios en el país basados en PHP.

• Desarrollo con técnicas de trabajo ágil.

Desarrollador Junior

Suma Activos | 2013 - 2014

Encargado de desarrollar aplicaciones en el sector financiero, para la administración y gestión de libranzas y créditos de libre inversión.

- Frameworks PHP.
- MySQL WorkBench.

Ingeniero de Desarrollo

Global Games | 2012 - 2013

Encargado de desarrollar aplicaciones en el sector de juegos de azar para reconocida casa de loterías y chances del país.

- Frameworks PHP.
- MySQL WorkBench.

Desarrollador FrontEnd

Sainet Ingenieria | 2011 - 2012

https://www.linkedin.com/in/daniel-ramirez-605434137/

Maquetador para páginas web para numerosos clientes, con desarrollo a la medida además de sitios administrables.

- Drupal.
- WordPress.
- Joomla.
- HTML, PHP, CSS, CSS3..

_

SKILLS

Technical

Programación Orientada a Objetos JavaScript/Angular/Yii/Yii2

C#/VB/ASP.NET

SQL Server/PostgreSQL/MySQL PHP/HTML/CSS/CSS3

Diseño e implementación de estructuras de bases de datos

Professional

Efectiva Comunicación

Team player

Good time management

EDUCATION

Ingeniería de Sistemas Politecnico GranColombiano

2018 - 2023

Análisis y Desarrollo de Sistemas de Información

Servicio Nacional de Aprendizaje

SENA 2010 - 2011

Ingeniería de Sistemas

Universidad INCCA de Colombia 2009 - 2010

CERTIFICATIONS

Desarrollo de Aplicaciones con ASP.NET

Platzi (2021)

Desarrollo de Apps Multiplataforma con Xamarin Platzi (2021)

Desarrollo con WordPress

Platzi (2021)

Scrum Foundation Professional Certificate SFPC CertiProf (2022)

Principios SOLID y Clean Code Udemy (2021)

LANGUAGES

Español (Nativo)
Inglés (Intermedio)

INTERESTS

Inteligencia Artificial

Desarrollo Xamarin

Seguridad Informática